臺灣嘉義地方法院刑事判決　　　　　　　　　　　　　　九十一年度訴字第四六號
　　公　訴　人　臺灣嘉義地方法院檢察署檢察官
　　被　　　告　甲○○
右列被告因違反毒品危害防制條例案件，經檢察官提起公訴（九十一年度毒偵字第二
號）及移送併辦（九十一年度毒偵字第八六、一三九、二八九號），本院判決如左：
    主  文
甲○○連續施用第一級毒品，累犯，處有期徒刑壹年肆月。
    事  實
一、甲○○曾因違反麻醉藥品管理條例案件，經本院判處有期徒刑五月確定，甫於民
    國八十六年九月十五日易科罰金執行完畢，仍不知悔改，又因施用毒品案件，經
    本院以八十八年度毒聲字第三九九號裁定送勒戒處所觀察、勒戒後，認有繼續施
    用毒品之傾向，由本院以八十八年度毒聲字第五九九號裁定令入戒治處所施以強
    制戒治，期滿後由臺灣嘉義地方法院檢察署檢察官於八十九年七月十一日以八十
    九年度戒毒偵字第一一九號不起訴處分確定，復因同種案件，經本院以八十九年
    度毒聲字第一五六八號裁定令入戒治處所施以強制戒治，並由本院於九十年六月
    二十八日以九十年度訴字第八四號判決處有期徒刑一年六月，於九十年七月二十
    七日（公訴意旨誤為同年月十七日）確定，尚未執行。詎甲○○於前開不起訴處
    分、判決確定後，復基於概括犯意，自九十年八月底某日起至九十一年二月四日
    上午某時止，約每日一次，連續在嘉義市○○○街四十六號住處、雲林縣西螺鎮
    果菜市場及臺中市○○路○段一五一號虹星汽車旅館八０六號房等處施用第一級
    毒品海洛因多次，嗣於九十年九月十四日凌晨三時五十分許在虹星汽車旅館八０
    六號房及於九十年十一月十七日上午十時許、九十年十二月三日晚上九時十分許
    、九十一年二月四日下午二時許先後在嘉義市上開住處為警查獲，其尿液經採集
    送驗後，均呈現第一級毒品海洛因之陽性反應。
二、案經嘉義市警察局移送臺灣嘉義地方法院檢察署檢察官偵查起訴及嘉義市警察局
    第一分局與第二分局報告臺灣嘉義地方法院檢察署檢察官、臺中市警察局移送臺
    灣臺中地方法院檢察署呈請臺灣高等法院檢察署令轉臺灣嘉義地方法院檢察署檢
    察官移送併辦。
    理  由
一、訊據被告甲○○對於在右揭時地約每日一次連續施用第一級毒品海洛因之犯罪事
    實坦承不諱，其尿液於九十年九月十四日、九十年十一月十七日、九十年十二月
    三日、九十一年二月四日先後採集送驗，均呈現嗎啡之陽性反應（按海洛因於人
    體會代謝成嗎啡，因此涉嫌施用海洛因者，係檢驗其尿液中之嗎啡），有臺中市
    衛生局煙毒尿液檢驗成績書一紙、嘉義市衛生局尿水中麻醉藥品委託檢驗報告書
    三紙可稽（第五五九八號偵查卷第十八頁、第三四九八號警卷第四頁、第五八四
    七號警卷第四頁、第九五四五號警卷第四頁），被告之自白與事實相符，足以採
    信。查被告曾因施用毒品案件，經本院以八十八年度毒聲字第三九九號裁定送勒
    戒處所觀察、勒戒後，認有繼續施用毒品之傾向，由本院以八十八年度毒聲字第
    五九九號裁定令入戒治處所施以強制戒治，期滿後由臺灣嘉義地方法院檢察署檢
    察官於八十九年七月十一日以八十九年度戒毒偵字第一一九號不起訴處分確定，
    復因同種案件，經本院以八十九年度毒聲字第一五六八號裁定令入戒治處所施以
    強制戒治，並由本院於九十年六月二十八日以九十年度訴字第八四號判決處有期
    徒刑一年六月，於九十年七月二十七日確定，尚未執行，此有臺灣嘉義地方法院
    檢察署刑案資料查註紀錄表、臺灣高等法院被告全國前案紀錄表在卷可參，被告
    三犯毒品危害防制條例第十條第一項之罪，事證明確，應予依法論科。
二、按海洛因屬於毒品危害防制條例第二條第二項第一款所定之第一級毒品，被告甲
    ○○多次施用第一級毒品海洛因，核其所為，係犯毒品危害防制條例第十條第一
    項之罪。被告施用毒品前持有毒品之低度行為，應分別為施用毒品之高度行為所
    吸收，不另論罪。被告先後施用毒品行為，時間緊接、犯罪構成要件相同，顯係
    基於概括犯意為之，應依刑法第五十六條連續犯規定論以一罪，並加重其刑。查
    被告曾因違反麻醉藥品管理條例案件，經本院判處有期徒刑五月確定，甫於八十
    六年九月十五日易科罰金執行完畢，有臺灣高等法院被告全國前案紀錄表附卷足
    憑，其受有期徒刑之執行完畢，五年以內再犯本件有期徒刑以上之罪，為累犯，
    應依刑法第四十七條規定遞加重其刑。公訴人雖僅就被告於九十年十一月十七日
    中午十二時許回溯二十六小時內之某時施用第一級毒品海洛因之犯行提起公訴，
    然檢察官就犯罪事實之一部提起公訴者，其效力及於全部，此為刑事訴訟法第二
百六十七條所明定，本案被告於本院九十年度訴字第八四號判決確定後多次施用
    第一級毒品海洛因之犯罪事實，與前揭論罪科刑施用第一級毒品海洛因一次部分
    ，有連續犯之關係，已如前述，本院自應就屬於裁判上一罪之其餘多次施用第一
    級毒品海洛因部分一併加以裁判。爰審酌被告素行欠佳，前曾施用毒品，多次被
    查獲仍未思悔改，缺乏禁絕毒害決心，然施用毒品犯行係戕害自身健康，尚未危
    害他人及其他一切情狀，量處如主文所示之刑，以資懲儆。
據上論斷，應依刑事訴訟法第二百九十九條第一項前段，毒品危害防制條例第十條第
一項，刑法第十一條前段、第五十六條、第四十七條，判決如主文。
本案經檢察官陳美君到庭執行職務。
中      華      民      國    九十一    年      六      月     十九     日
                                       臺灣嘉義地方法院刑事第一庭
                                           審判長法  官  許  進  國
                                                 法  官  李  麗  萍
                                                 法  官  廖  政  勝
右正本證明與原本無異。
如不服本判決，應於判決送達後十日內向本院提出上訴狀( 應附繕本 )。
中      華      民      國    九十一    年      六      月     十九     日
                                                 書記官  陳  湘  蓉
附錄本案論罪科刑法條全文：
毒品危害防制條例第十條第一項
施用第一級毒品者，處六月以上五年以下有期徒刑。
